【裁判字號】    89,易,404
【裁判日期】    890731
【裁判案由】    竊盜
【裁判全文】
臺灣嘉義地方法院刑事判決                          八十九年度易字第四四號
    公  訴  人  臺灣嘉義地方法院檢察署檢察官
    被      告  乙○○
右列被告因竊盜案件，經檢察官提起公訴（八十九年度偵字第二六三四號），本院判
決如左：
    主  文
乙○○竊盜，處有期徒刑參月。
    事  實
一、乙○○意圖為自己不法之所有，於民國八十九年四月二十一日上午九時三十分許
    ，在嘉義市○區○○路二一九號永佳超市內，竊取貨架上之高容量電線組、延長
    線各一組，得手後藏放於其所著之皮衣內兩臂腋下（起訴書誤載為藏放於其所著
    之皮衣內面口袋內），另再拿取飲料一罐、拖鞋一雙至櫃台結帳，該超市負責人
    丙○○從監視器內發現乙○○竊取物品，乃要求其將皮衣內物品取出，乙○○堅
    稱沒有物品，丙○○乃報警查獲。
二、案經嘉義市警察局第一分局報請臺灣嘉義地方法院檢察署檢察官偵查起訴。
    理  由
一、訊據被告乙○○矢口否認有竊取他人物品之犯行，辯稱：上開物品係拿在手上正
    要結帳，且尚未走出店門，當天係因先前曾住院開刀，醫師囑咐要小心著涼，才
    穿著皮衣，本件純係被害人丙○○意圖誣陷，欲索賠新台幣（下同）三萬五千元
    未果始報警云云；惟查右揭犯罪事實，業據被害人丙○○、甲○○迭於警訊中及
    本院審理時指述綦詳，復有被害報告及贓物認領保管單各一紙附於警卷可稽；且
    被告於偵查中亦供稱：當天穿著皮衣，東西夾在腋下，雖後又改稱：東西拿在手
    上，沒有拿給店員算帳等語，惟其先前所供稱「東西夾在腋下」與被害人丙○○
    所述情節相符，應較為可信。衡之該日天氣無雨，氣溫高達攝氏三十度，有中央
    氣象局當日氣象網頁資料附於偵查卷可按，且該皮衣極為厚重，亦有照片三張附
    於偵查卷可稽，被告雖辯稱：當天係因先前曾住院開刀，醫師囑咐要小心著涼，
    始穿著皮衣出，並提出國立成功大學醫學院附設醫院於八十九年四月二十七日出
    具之診斷證明書影本一紙附卷，惟核閱該份診斷證明書之醫師囑言欄內詳載：「
    病人因上述病情於八十八年十二月二十五日到本院接受手術，目前仍需長期追蹤
    治療」，而本件竊盜犯行係於八十九年四月二十一日，距開刀住院日已近四月，
    且當日天氣甚為炎熱，縱使被告欲避免感冒著涼，亦僅穿著長袖襯衫即足保暖，
    況被告又將店內商品即高容量電線組及延長線各一組，藏放於所著之皮衣內兩臂
    腋下，其種種行徑，顯與常情相悖，上開所辯顯係臨訟卸責之詞，不足採信，本
    件事證明確，被告犯行堪予認定。
二、核被告所為，係犯刑法第三百二十條第一項之竊盜罪。爰審酌被告係因一時貪念
    ，致蹈法網，所竊得之財物價值僅為七百一十元，所生危害尚淺，惟犯後態度不
    佳，仍不知悔悟等一切情狀，量處如主文所示之刑，以資懲儆。
據上論斷，應依刑事訴訟法第二百九十九條第一項前段，刑法第三百二十條第一項，
罰金罰鍰提高標準條例第一條前段，判決如主文。
本案經檢察官陳仁智到庭執行職務。
中      華      民      國    八十九    年      七      月    三十一    日
                                臺灣嘉義地方法院刑事第三庭
                                        法  官  唐  淑  民
右正本證明與原本無異。
如不服本判決，應於判決送達後十日內向本院提出上訴狀( 應附繕本 )。
中      華      民      國    八十九    年      八      月        一    日
                                        書記官  林  育  興
附錄法條：
刑法第三百二十條
意圖為自己或第三人不法之所有，而竊取他人之動產者，為竊盜罪，處五年以下有期
徒刑、拘役或五百元以下罰金。
意圖為自己或第三人不法利益，而竊佔他人之不動產者，依前項之規定處斷。
前二項之未遂犯罰之。


司法院資訊處製作；財團法人民間司法改革基金會備份。
